# 对境外子公司销售

提问人：dhy1261 时间：2020-05-16 18:33:03
请问陈版，国内母公司对境外子公司销售产品，国内母公司在办理完报关手续后确认收入，但期末境外子公司尚未收到该批货物的情况下，境外子公司需不需要做在途物资处理，期末抵消时如何抵消？是否子公司不用做处理，在抵消时在合并报表直接冲回该笔收入及成本的确认？

回答人：chenyiwei
子公司是否作为在途商品处理，取决于母公司是否已经将该商品所有权上的主要风险和报酬（或对嘎商品的控制权）转移给买方（子公司）。一般情况下母公司确认收入的时点也应当是子公司确认在途商品的时点。
子公司确认在途商品后，在母公司的合并报表层面，视同未实现内部交易损益予以抵销处理，并将子公司报表中的在途商品按其在母公司的原账面价值恢复为库存商品列示。